# 最终控制下合并报告的处理

提问人：lxj1976315 时间：2012-11-01 15:47:46
回复 佘太君 的帖子
个人意见单体层面应于A公司取得60%股权当日做为合并日，将B公司及C公司对D公司的长期股权投资由权益法转为成本法。合并层面因还是用权益法核算，合并时仍按权益法核算即可。

回答人：chenyiwei
B和C各自单独报表层面，因为各自持股只有 30 ％，因此很可能不能单独控制D。所以B和C各自单独报表上对D的 30 ％股权投资还是权益法核算可能性较大，除非一方将 30 ％股权对应的表决权委托另一方行使。